# Copyright 2000, Pablo Saratxaga <pablo@mandraiva.com>
#		  Lucyin Mahin <lucyin@walon.org>

# Ispell file for walon linguage (new unified ortography)

nroffchars      ().\\*
texchars        ()\[]{}<\>\\$*.%

allaffixes on

# Definixha des caracteres

defstringtype "latin1" "tex" "nroff" ".list" ".txt" ".mm" ".ms" ".me" ".man"
".tex" ".bib" ".html" ".latex"

boundarychars	[-]
#boundarychars	'
boundarychars	[.]
boundarychars	[,]
boundarychars	@
wordchars	_	_
wordchars	'	'
wordchars	a	A
#stringchar	‡	¿
stringchar	‚	¬
stringchar	‰	ƒ
stringchar	Â	≈
wordchars	[b-c]	[B-C]
stringchar	Á	«
wordchars	[d-e]	[D-E]
stringchar	Ë	»
stringchar	È	…
stringchar	Í	 
stringchar	Î	À
wordchars	[f-i]	[F-I]
stringchar	Ó	Œ
#stringchar	Ô	œ
wordchars	[j-o]	[J-O]
stringchar	Ù	‘
#stringchar	ˆ	÷
wordchars	[p-u]	[P-U]
#stringchar	˘	Ÿ
stringchar	˚	€
stringchar	¸	‹
wordchars	[v-z]	[V-Z]
# sipeciÂs
wordchars	∫	∫
#wordchars	∞	∞

#
# TeX
#
altstringtype "latex" "tex" ".tex" ".bib" ".latex"

#altstringchar	\\`a		‡
#altstringchar	\\`A		¿
altstringchar	\\^a		‚
altstringchar	\\^A		¬
altstringchar	\\\"a		‰
altstringchar	\\\"A		ƒ
altstringchar	"\\aa{}"	Â
altstringchar	"\\AA{}"	≈
altstringchar	"\\c{c}"	Á
altstringchar	"\\c{C}"	«
altstringchar	\\`e		Ë
altstringchar	\\`E		»
altstringchar	\\'e		È
altstringchar	\\'E		…
altstringchar	\\^e		Í
altstringchar	\\^E		 
altstringchar	\\\"e		Î
altstringchar	\\\"E		À
altstringchar	\\^\\i		Ó
altstringchar	\\^\\I		Œ
#altstringchar	\\\"\\i		Ô
#altstringchar	\\\"\\I		œ
altstringchar	\\^o		Ù
altstringchar	\\^O		‘
#altstringchar	\\\"o		ˆ
#altstringchar	\\\"O		÷
#altstringchar	\\`u		˘
#altstringchar	\\`U		Ÿ
altstringchar	\\^u		˚
altstringchar	\\^U		€
altstringchar	\\\"u		¸
altstringchar	\\\"U		‹

##
## UTF-8
##
#altstringtype "utf8" "tex" ".uni" ".utf" ".utf8" ".html"
#
##altstringchar   "\xc3\xa0"	‡
##altstringchar   "\xc3\x80"	¿
#altstringchar   "\xc3\xa2"	‚
#altstringchar   "\xc3\x82"	¬
#altstringchar   "\xc3\xa4"	ƒ
#altstringchar   "\xc3\x84"	‰
#altstringchar	"\xc3\xa5"	Â
#altstringchar   "\xc3\x85"	≈
#altstringchar   "\xc3\xa7"	Á
#altstringchar   "\xc3\x87"	«
#altstringchar   "\xc3\xa8"	Ë
#altstringchar   "\xc3\x88"	»
#altstringchar   "\xc3\xa9"	È
#altstringchar   "\xc3\x89"	…
#altstringchar   "\xc3\xaa"	Í
#altstringchar   "\xc3\x8a"	 
#altstringchar   "\xc3\xab"	Î
#altstringchar   "\xc3\x8b"	À
#altstringchar   "\xc3\xae"	Ó
#altstringchar   "\xc3\x8e"	Œ
##altstringchar   "\xc3\xaf"	Ô
##altstringchar   "\xc3\x8f"	œ
#altstringchar   "\xc3\xb4"	Ù
#altstringchar   "\xc3\x94"	‘
##altstringchar   "\xc3\xb6"	ˆ
##altstringchar   "\xc3\x96"	÷
##altstringchar   "\xc3\xb9"	˘
##altstringchar   "\xc3\x99"	Ÿ
#altstringchar   "\xc3\xbb"	˚
#altstringchar   "\xc3\x9b"	€
#altstringchar   "\xc3\xbc"	¸
#altstringchar   "\xc3\x9c"	‹

#
# HTML
#
altstringtype "html" "nroff" ".html" ".htm" ".HTM"

#altstringchar   "\&agrave;"	‡
#altstringchar   "\&Agrave;"	¿
altstringchar   "\&acirc;"	‚
altstringchar   "\&Acirc;"	¬
altstringchar   "\&Auml;"	ƒ
altstringchar   "\&auml;"	‰
altstringchar	"\&aring;"      Â
altstringchar   "\&Aring;"	≈
altstringchar   "\&ccedil;"	Á
altstringchar   "\&Ccedil;"	«
altstringchar   "\&egrave;"	Ë
altstringchar   "\&Egrave;"	»
altstringchar   "\&eacute;"	È
altstringchar   "\&Eacute;"	…
altstringchar   "\&ecirc;"	Í
altstringchar   "\&Ecirc;"	 
altstringchar   "\&euml;"	Î
altstringchar   "\&Euml;"	À
altstringchar   "\&icirc;"	Ó
altstringchar   "\&Icirc;"	Œ
#altstringchar   "\&iuml;"	Ô
#altstringchar   "\&Iuml;"	œ
altstringchar   "\&ocirc;"	Ù
altstringchar   "\&Ocirc;"	‘
#altstringchar   "\&ouml;"	ˆ
#altstringchar   "\&Ouml;"	÷
#altstringchar   "\&ugrave;"	˘
#altstringchar   "\&Ugrave;"	Ÿ
altstringchar   "\&ucirc;"	˚
altstringchar   "\&Ucirc;"	€
altstringchar   "\&uuml;"	¸
altstringchar   "\&Uuml;"	‹


altstringtype "latin1" "tex" ".tex" ".bib" ".latex" ".html"
altstringchar	‚	¬
altstringchar	‰	ƒ
altstringchar	Â	≈
altstringchar	Á	«
altstringchar	Ë	»
altstringchar	È	…
altstringchar	Í	 
altstringchar	Î	À
altstringchar	Ó	Œ
#altstringchar	Ô	œ
altstringchar	Ù	‘
#altstringchar	ˆ	÷
#altstringchar	˘	Ÿ
altstringchar	˚	€
altstringchar	¸	‹



# Drapeas po les viebes:
# ======================
#
# v: bodje A des viebes (cogne do pÂrticipe erirece)
# v: bodjes B et C des viebes (cogne atÙtchÓ prezintrece)
# V: bodje B des viebes avou B != C (cogne atÙtchÓ futurrece)
# V: bodje C des viebes avou B != C (cogne riwaitants namurwesse)
# V: bodje (B ou C) po les 3 djins singulÓ (cogne atÙtchÓ prezintrece)
# j: on pout fÈ on mot avou -aedje a pÂrti do viebe
# i: stitchÂve voyale

# Drapeas po les nos:
# ==================
#
# n: no (femrin sing -> omrin sing, -> omrin plur, -> femrin plur)
# a: adjectif (come li drapea "n" avou ossu -Ës)
# s: no (sing -> pluriel)
# i: stitchÂve voyale
# r: pout fÈ on femrin avou -resse 

# ------------------------------------------------------------

prefixes

flag	*i:
	E R			>	-ER,R
	E R			>	-ER,RI
	E S			>	-ES,S
	E S			>	-ES,SI

	D E			>	-DE,D		
	L E			>	-LE,L		
	M E			>	-ME,M		# m(e)zurer, b(e)zogne
	S E			>	-SE,S		# s(e)reut
	V E			>	-VE,V

	C H I [^Y]		>	-CHI,CH
	D I [^GSY]		>	-DI,D		
#	D I G N			>	-DI,GN
	D I G N			>	-DI,D
	D I S [^S]		>	-DI,D		
	D I S S			>	-DIS,D		
#	D I Y [^IÓ]		>	-DIY,DI		# diyaleke/dialeke
	D I Y [IÓ]		>	-DI,D		 
#	D J I G N		>	-DJI,GN
#	D J I N			>	-DJIN,GNGN
	D J I 			>	-DJI,DJ
	F I [^Y]		>	-FI,F		# f(i)jhans
	G N I [^Y]		>	-GNI,GN		# 
	K I			>	-KI,CO
	K I [^EÈËÍHIÓSY]	>	-KI,C		# k(i)mint
	K I [EÈËÍHIÓ]		>	-KI,K		# k(i)hatchÓ
	K I S [^CS]		>	-KI,C
#	K I S C H		>	-KI,C'
	K I S S			>	-KIS,C
	K I Y [^IÓ]		>	-KIY,KI
	K I Y [IÓ]		>	-KI,K
	L I [^Y]		>	-LI,L		# l(i)wË
#	L I Y [^IÓ]		>	-LIY,LI		# liyÂrds/liÂrds
	P I [^Y]		>	-PI,P		# p(i)tit
	R I [^SY]		>	-RI,R		# r(i)fÈ
	R I S [^S]		>	-RI,R		
	R I S S			>	-RIS,R		
	R I Y [^IÓ]		>	-RIY,RI		# riyant/riant
	R I Y [IÓ]		>	-RI,R		# riyant/riant
	R I [^S]		>	-RI,ER		# rixxx/erxxx
	R I S [^S]		>	-RI,ER		
	R I S S			>	-RIS,ER		
	R I Y [^IÓ]		>	-RIY,ERI
	R I Y [IÓ]		>	-RI,ER
	S I [^Y]		>	-SI,S		# s(i)cole
	S I Y [^IÓ]		>	-SIY,SI		# 
	S I Y [IÓ]		>	-SI,S		# s(i)yince
	S I [^Y]		>	-SI,ES		# s(i)cole
	T C H I	[^Y]		>	-TCHI,TCH	# tch(i)min
	T I [^Y]		>	-TI,T		# t(i)ni
	V I [^Y]		>	-VI,V		# v(i)nant
#	V I Y [^IÓ]		>	-VIY,VI		# viyaedje/viaedje

	C O [^CHSXEÈËÍIÓ]	>	-CO,C		# c(o)mere
	C O [CHX]		>	-CO,K		# c(o)hatche
	C O [EÈËÍIÓ]		>	-CO,K
	C O S [^CS]		>	-CO,C
#	C O S C H		>	-CO,C'
	C O S S			>	-COS,C
	C O			>	-CO,KI

	P O			>	-PO,P		# p(o)loz
	T O			>	-TO,T
	V O			>	-VO,V		# v(o)loz

	D U			>	-DU,D		# 
	L U			>	-LU,L		# 
	M U			>	-MU,M		# 
	P U			>	-PU,P		# 
	R U			>	-RU,R		# R(u)d˚
	V U			>	-VU,V		# V(u)nijhe

	S C H			>	-SCH,ESCH	# schÙ/eschÙ

# ------------------------------------------------------------

# ci drapea chal n' est mÂy eployÓ el djivÍye di mots; mins est ahessÂve
# po ispell propozer des tchuzes

flag *P:
	[^AÂ‚EÈÍËIÓOÙU˚Y]	>	RI
	[^R]			>	R
	[^AÂÂ‚EÈÍËIÓOÙU˚Y]	>	RA
	[^AÂÂ‚EÈÍËIÓOÙU˚Y]	>	RACA
	.			>	DIS
	[^AÂ‚EÈÍËIÓOÙU˚Y]	>	CO
	[^AÂ‚EÈÍËIÓOÙU˚Y]	>	KI
	[^CK]			>	C

# ------------------------------------------------------------

suffixes

#
# Li drapea ´ j ª c' est po des viebes ki polËt fÈ des nos en -aedje;
# c' est construt sol fÙme di pÂrticipe erirece do viebe.
#

flag *j:
	[^CKU] È		>	-È,AEDJE	
	C È			>	-CÈ,ÁAEDJE
	K È			>	-KÈ,CAEDJE
	G U È			>	-UÈ,AEDJE
	[^CKUY] Ó		>	-Ó,AEDJE
	C Ó			>	-CÓ,ÁAEDJE
	K Ó			>	-KÓ,CAEDJE
	G U Ó			>	-UÓ,AEDJE
	[^AÂ‚EÈÍËGIÓOÙU˚] Y Ó	>	-YÓ,IAEDJE
	[AÂ‚EÈÍËIÓOÙU˚] Y Ó	>	-YÓ,YAEDJE
	G Y Ó			>	-YÓ,UIAEDJE
	[^CKU] I		>	-I,AEDJE
	C I			>	-CI,ÁAEDJE
	K I			>	-KI,CAEDJE
	G U I			>	-UI,AEDJE
	I X H			>	-IXH,IXHAEDJE
	[^H] O U		>	-OU,AEDJE
	[^J] H O U		>	-OU,AEDJE
	[^È] J H O U		>	-OU,AEDJE
	È J H O U		>	-ÈJHOU,IJHAEDJE
	[^Ó˚] T			>	-T,JHAEDJE
	Ó T			>	-ÓT,IJHAEDJE
	˚ T			>	-˚T,UJHAEDJE

	[^CKU] È		>	-È,AEDJES
	C È			>	-CÈ,ÁAEDJES
	K È			>	-KÈ,CAEDJES
	G U È			>	-UÈ,AEDJES
	[^CKUY] Ó		>	-Ó,AEDJES
	C Ó			>	-CÓ,ÁAEDJES
	K Ó			>	-KÓ,CAEDJES
	G U Ó			>	-UÓ,AEDJES
	[^AÂ‚EÈÍËGIÓOÙU˚] Y Ó	>	-YÓ,IAEDJES
	[AÂ‚EÈÍËIÓOÙU˚] Y Ó	>	-YÓ,YAEDJES
	G Y Ó			>	-YÓ,UIAEDJES
	[^CKU] I		>	-I,AEDJES
	C I			>	-CI,ÁAEDJES
	K I			>	-KI,CAEDJES
	G U I			>	-UI,AEDJES
	I X H			>	-IXH,IXHAEDJES
	[^H] O U		>	-OU,AEDJES
	[^J] H O U		>	-OU,AEDJES
	[^È] J H O U		>	-OU,AEDJES
	È J H O U		>	-ÈJHOU,IJHAEDJES
	[^Ó˚] T			>	-T,JHAEDJES
	Ó T			>	-ÓT,IJHAEDJES
	˚ T			>	-˚T,UJHAEDJES

#
# Li drapea ´ c ª c' est po des viebes ki polËt fÈ des mots en -ance;
# c' est construt sol fÙme di pÂrticipe erirece do viebe.
#

flag *c:
	[^CKU] È		>	-È,ANCE
	C È			>	-CÈ,ÁANCE
	K È			>	-KÈ,CANCE
	G U È			>	-UÈ,ANCE
	[^CKUY] Ó		>	-Ó,ANCE
	C Ó			>	-CÓ,ÁANCE
	K Ó			>	-KÓ,CANCE
	G U Ó			>	-UÓ,ANCE
	[^AÂ‚EÈÍËGIÓOÙU˚] Y Ó	>	-YÓ,IANCE
	[AÂ‚EÈÍËIÓOÙU˚] Y Ó	>	-YÓ,YANCE
	G Y Ó			>	-YÓ,UIANCE
	[^CKU] I		>	-I,ANCE
	C I			>	-CI,ÁANCE
	K I			>	-KI,CANCE
	G U I			>	-UI,ANCE
	I X H			>	-IXH,IXHANCE
	[^H] O U		>	-OU,ANCE
	[^J] H O U		>	-OU,ANCE
	[^È] J H O U		>	-OU,ANCE
	È J H O U		>	-ÈJHOU,IJHANCE
	[^Ó˚] T			>	-T,JHANCE
	Ó T			>	-ÓT,IJHANCE
	˚ T			>	-˚T,UJHANCE

	[^CKU] È		>	-È,ANCES
	C È			>	-CÈ,ÁANCES
	K È			>	-KÈ,CANCES
	G U È			>	-UÈ,ANCES
	[^CKUY] Ó		>	-Ó,ANCES
	C Ó			>	-CÓ,ÁANCES
	K Ó			>	-KÓ,CANCES
	G U Ó			>	-UÓ,ANCES
	[^AÂ‚EÈÍËGIÓOÙU˚] Y Ó	>	-YÓ,IANCES
	[AÂ‚EÈÍËIÓOÙU˚] Y Ó	>	-YÓ,YANCES
	G Y Ó			>	-YÓ,UIANCES
	[^CKU] I		>	-I,ANCES
	C I			>	-CI,ÁANCES
	K I			>	-KI,CANCES
	G U I			>	-UI,ANCES
	I X H			>	-IXH,IXHANCES
	[^H] O U		>	-OU,ANCES
	[^J] H O U		>	-OU,ANCES
	[^È] J H O U		>	-OU,ANCES
	È J H O U		>	-ÈJHOU,IJHANCES
	[^Ó˚] T			>	-T,JHANCES
	Ó T			>	-ÓT,IJHANCES
	˚ T			>	-˚T,UJHANCES

#
# Li drapea ´ t ª c' est po des viebes ki polËt fÈ des addjectif en -ant;
# c' est construt sol fÙme di pÂrticipe erirece do viebe.
#

flag *t:
	# li fÙme omrin singulier on l' a ddja (=pÂrticpe prezintrece)

	[^CKU] È		>	-È,ANTS
	C È			>	-CÈ,ÁANTS
	K È			>	-KÈ,CANTS
	G U È			>	-UÈ,ANTS
	[^CKUY] Ó		>	-Ó,ANTS
	C Ó			>	-CÓ,ÁANTS
	K Ó			>	-KÓ,CANTS
	G U Ó			>	-UÓ,ANTS
	[^AÂ‚EÈÍËGIÓOÙU˚] Y Ó	>	-YÓ,IANTS
	[AÂ‚EÈÍËIÓOÙU˚] Y Ó	>	-YÓ,YANTS
	G Y Ó			>	-YÓ,UIANTS
	[^CKU] I		>	-I,ANTS
	C I			>	-CI,ÁANTS
	K I			>	-KI,CANTS
	G U I			>	-UI,ANTS
	I X H			>	-IXH,IXHANTS
	[^H] O U		>	-OU,ANTS
	[^J] H O U		>	-OU,ANTS
	[^È] J H O U		>	-OU,ANTS
	È J H O U		>	-ÈJHOU,IJHANTS
	[^Ó˚] T			>	-T,JHANTS
	Ó T			>	-ÓT,IJHANTS
	˚ T			>	-˚T,UJHANTS

	[^CKU] È		>	-È,ANTE
	C È			>	-CÈ,ÁANTE
	K È			>	-KÈ,CANTE
	G U È			>	-UÈ,ANTE
	[^CKUY] Ó		>	-Ó,ANTE
	C Ó			>	-CÓ,ÁANTE
	K Ó			>	-KÓ,CANTE
	G U Ó			>	-UÓ,ANTE
	[^AÂ‚EÈÍËGIÓOÙU˚] Y Ó	>	-YÓ,IANTE
	[AÂ‚EÈÍËIÓOÙU˚] Y Ó	>	-YÓ,YANTE
	G Y Ó			>	-YÓ,UIANTE
	[^CKU] I		>	-I,ANTE
	C I			>	-CI,ÁANTE
	K I			>	-KI,CANTE
	G U I			>	-UI,ANTE
	I X H			>	-IXH,IXHANTE
	[^H] O U		>	-OU,ANTE
	[^J] H O U		>	-OU,ANTE
	[^È] J H O U		>	-OU,ANTE
	È J H O U		>	-ÈJHOU,IJHANTE
	[^Ó˚] T			>	-T,JHANTE
	Ó T			>	-ÓT,IJHANTE
	˚ T			>	-˚T,UJHANTE

	[^CKU] È		>	-È,ANTES
	C È			>	-CÈ,ÁANTES
	K È			>	-KÈ,CANTES
	G U È			>	-UÈ,ANTES
	[^CKUY] Ó		>	-Ó,ANTES
	C Ó			>	-CÓ,ÁANTES
	K Ó			>	-KÓ,CANTES
	G U Ó			>	-UÓ,ANTES
	[^AÂ‚EÈÍËGIÓOÙU˚] Y Ó	>	-YÓ,IANTES
	[AÂ‚EÈÍËIÓOÙU˚] Y Ó	>	-YÓ,YANTES
	G Y Ó			>	-YÓ,UIANTES
	[^CKU] I		>	-I,ANTES
	C I			>	-CI,ÁANTES
	K I			>	-KI,CANTES
	G U I			>	-UI,ANTES
	I X H			>	-IXH,IXHANTES
	[^H] O U		>	-OU,ANTES
	[^J] H O U		>	-OU,ANTES
	[^È] J H O U		>	-OU,ANTES
	È J H O U		>	-ÈJHOU,IJHANTES
	[^Ó˚] T			>	-T,JHANTES
	Ó T			>	-ÓT,UJHANTES
	˚ T			>	-˚T,UJHANTES

	[^CKU] È		>	-È,ANTËS
	C È			>	-CÈ,ÁANTËS
	K È			>	-KÈ,CANTËS
	G U È			>	-UÈ,ANTËS
	[^CKUY] Ó		>	-Ó,ANTËS
	C Ó			>	-CÓ,ÁANTËS
	K Ó			>	-KÓ,CANTËS
	G U Ó			>	-UÓ,ANTËS
	[^AÂ‚EÈÍËGIÓOÙU˚] Y Ó	>	-YÓ,IANTËS
	[AÂ‚EÈÍËIÓOÙU˚] Y Ó	>	-YÓ,YANTËS
	G Y Ó			>	-YÓ,UIANTËS	# beguiantËs
	[^CKU] I		>	-I,ANTËS
	C I			>	-CI,ÁANTËS
	K I			>	-KI,CANTËS
	G U I			>	-UI,ANTËS
	I X H			>	-IXH,IXHANTËS
	[^H] O U		>	-OU,ANTËS
	[^J] H O U		>	-OU,ANTËS
	[^È] J H O U		>	-OU,ANTËS
	È J H O U		>	-ÈJHOU,IJHANTËS
	[^Ó˚] T			>	-T,JHANTËS
	Ó T			>	-ÓT,UJHANTËS
	˚ T			>	-˚T,UJHANTËS

#
# Li drapea ´ m ª c' est po des viebes ki polËt fÈ des nos e -mint;
# et po les addjectifs ki polËt fÈ des adviebes e -mint.
#

flag *m:
# viebe -> no
	[^CKOSU] E S		>	-ES,MINT
	C E S			>	-CES,ÁMINT
	K E S			>	-KES,CMINT
	O E S			>	-S,MINT
	[^S] S E S		>	-ES,MINT 
	S S E S			>	-SES,MINT
	U E S			>	-UES,MINT
	[^EIU˚] S		>	-S,MINT
	O U S			>	-US,MINT
	O ˚ S			>	-O˚S,ÙMINT
	[^EO] [U˚] S		>	-S,MINT
	I X H			>	-XH,XHMINT
	R Ë S			>	-RËS,MINT

	[^CKOSU] E S		>	-ES,MINTS
	C E S			>	-CES,ÁMINTS
	K E S			>	-KES,CMINTS
	O E S			>	-S,MINTS
	[^S] S E S		>	-ES,MINTS 
	S S E S			>	-SES,MINTS
	U E S			>	-UES,MINTS
	[^EIU˚] S		>	-S,MINTS
	O U S			>	-US,MINTS
	O ˚ S			>	-O˚S,ÙMINTS
	[^EO] [U˚] S		>	-S,MINTS
	I X H			>	-XH,XHMINTS
	R Ë S			>	-RËS,MINTS

# addj -> adviebe
	[^CKOSU] E 		>	-E,MINT
	C E 			>	-CE,ÁMINT
	K E 			>	-KE,CMINT
	O E 			>	MINT
	[^S] S E 		>	-E,MINT 
	S S E 			>	-SE,MINT
	G U E			>	-UE,MINT
	E U S			>	-S,ZMINT
	Â			>	LMINT
	I N			>	NMINT
	F			>	-F,VMINT
	K			>	-K,CMINT
	È			>	-È,ÍYMINT
	Ó			>	-Ó,EYMINT
	[^ÂEÈFHÓKNST]		>	MINT
	A N T			>	-T,MINT
	[^N] T			>	MINT

# ------------------------------------------------------------

#
# Li drapea ´ v ª c'est po les viebes erÓlÈs. Po tchaeke viebe on done deus
# fÙmes, et a pÂrtÓ di la on pout construre tot l' resse.
# Les deus fÙmes prinduwes sont: 2 djin do prezint, et pÂrticipe erirece.
# PocwË ?
# Avou l' 2 djin do prÈzint on a tot d' sh˚te les erÓleyes disr˚leyes come
# netyÓ/neteyes, tchafter/tchafteyes,... mins ossu: dormÓ/doimes,....
# et come cisse fÙme finit todi avou on "s" c' est Âjhey a eployÓ avou ispell.
# Pol 2inme fÙme, dj' ava comincÓ avou l' pÂrticipe prezint (et poy li 4 djin
# do prezint, Áu ki est a pÙ prËs l' minme, djusse ki dj' ava pus Âjhey a
# scrire des djivÍyes di -ans k' di -ant); mins poy dj' a veyu l' probleme
# di cnoxhe li fÙme do pÂrticipe erirece; -Ó/-eye oudonbÈn -ou/-owe ?
# impossibe a saveur si on n' a ki (tchantes,tchantant) (metes,metant).
# mins avou (tchantes,tchantÈ) et (metes,metu) c' est ddja pus Âjhey :)
# di pus, li pÂrticipe erirece permete di rtrover l' infinitif po les viebes
# do prumÓ groupe (-È --> -er); come po les viebes des 2inme,3inme et 4inme
# groupes l' infinitif et l' pÂrticipe erirece sont parey, c' est cÙ mÓ.
# (et i m' sonle k' i gn a cÙ des viebes come boere, voere, Ùre, clÙre,
# wice k' on pout trover l' infinitif a pÂrti del fÙme del 2 djin do prezint)
# I m' sonle ossu, ki les pÂrticipe erirece avou -t corespondËt Âs viebes en
# -ijhant (dit -> dijhant, sicrit -> sicrijhant, interdit -> interdijhant(?),
# 
#

flag *v:
	#################
	#  prezintrece  #
	#################
	# atincion, ispell ni vout nÈn k' on prindaxhe fo˚ des letes
	# sin mete des Ùtes el plaece; damadje, dji voleve
	# mete "[^E] S		>	-S"
	A S			>	-AS,A		# dji va
	Â S			>	-ÂS,Â		# dji vÂ
	D S			>	-DS,D		# dji comprind
	E S			>	-ES,E		# dji/i tchante
	È S			>	-ÈS,È		# dji lÈ
	I S			>	-IS,I		# 
	Ó S			>	-ÓS,Ó		# dji scrÓ
	I X H			>	-IXH,I		# dji fini
	O S			>	-OS,O		# ????
	Ù S			>	-ÙS,Ù		# dj' Ù
	N S			>	-NS,N		# dji vÈn
	T S			>	-TS,T		# dj' aparet
	U S			>	-US,U		# dji pou
	˚ S			>	-˚S,˚		# dji c˚
	R S			>	-RS,R		# dji cwir
	# cawete dju (eg: vou dju ?)
#	E N E S			>	-ENES,"INE-DJU" # copine dju
	# fÙume dimandrece avou -ss
	[^E] S			>	S		# ass, vouss,...
	I X H			>	-XH,SS		# finiss
	# ti
	I X H			>	S		# ti finixhs
	I X H			>	-XH,S		# ti finis
	# i
	[^EDT] S		>	-S,T		# i Ùt/pout
	O E S			>	-S,T		# i boet
	I X H			>	-XH,T		# i finit
	
	[^CKU] È		>	-È,ANS		# nos tchantans
	C È			>	-CÈ,ÁANS	# nos disfaÁans
	K È			>	-KÈ,CANS	# nos vicans
	G U È			>	-UÈ,ANS		# nos abagans
	[^CKUY] Ó		>	-Ó,ANS		# nos candjans
	C Ó			>	-CÓ,ÁANS	# nos cominÁans
	K Ó			>	-KÓ,CANS	# nos aco˚cans
	G U Ó			>	-UÓ,ANS		#
	[^AÂ‚EÈÍËGIÓOÙU˚] Y Ó	>	-YÓ,IANS	# nos netians
	[AÂ‚EÈÍËIÓOÙU˚] Y Ó	>	-YÓ,YANS	# nos sayans
	G Y Ó			>	-YÓ,UIANS	# nos beguians
	[^CKU] I		>	-I,ANS		# nos sintans
	C I			>	-CI,ÁANS	
	K I			>	-KI,CANS
	G U I			>	-UI,ANS		
	I X H			>	-IXH,IXHANS	# nos finixhans
	[^H] O U		>	-OU,ANS		# nos metans
	[^J] H O U		>	-OU,ANS		# nos crexhans
	[^È] J H O U		>	-OU,ANS
	È J H O U		>	-ÈJHOU,IJHANS	# nos lijhans
	[^Ó˚] T			>	-T,JHANS	# nos dijhans
	Ó T			>	-ÓT,IJHANS	
	˚ T			>	-˚T,UJHANS	
	È			>	-È,EZ		# vos tchantez
	Ó			>	-Ó,ÓZ		# vos candjÓz
	[^CKU] I		>	-I,OZ		# vos sintoz
	C I			>	-CI,ÁOZ
	K I			>	-KI,COZ
	G U I			>	-UI,OZ		#
	I X H			>	-IXH,IXHOZ	# vos finixhoz
	[^H] O U		>	-OU,OZ		# vos metoz
	[^J] H O U		>	-OU,OZ		# vos crexhoz
	[^È] J H O U		>	-OU,OZ
	È J H O U		>	-ÈJHOU,IJHOZ	# vos lijhoz
	[^Ó˚] T			>	-T,JHOZ		# vos dijhoz
	Ó T			>	-ÓT,IJHOZ 
	˚ T			>	-˚T,UJHOZ 
	È			>	-È,ËT		# i tchantËt
	[^Y] Ó			>	-Ó,ËT		# i candjËt
	[^AÂ‚EÈÍËGIÓOÙU˚] Y Ó	>	-YÓ,IËT		# i netiËt
	[AÂ‚EÈÍËIÓOÙU˚] Y Ó	>	-YÓ,YËT		# i sayËt
	G Y Ó			>	-YÓ,UIËT	# i beguiËt
	I			>	-I,ËT		# i sintËt
	I X H			>	-IXH,IXHËT	# i finixhËt
	[^CÁGH] O U		>	-OU,ËT		# i metËt
	C O U			>	-COU,KËT	# 
	Á O U			>	-ÁOU,CËT	# 
	g O U			>	-GOU,GUËT	# 
	[^J] H O U		>	-OU,ËT		# i crexhËt
	[^È] J H O U		>	-OU,ËT
	È J H O U		>	-ÈJHOU,IJHËT	# i lijhËt
	[^Ó˚] T			>	-T,JHËT		# i dijhËt
	Ó T			>	-ÓT,IJHËT 
	˚ T			>	-˚T,UJHËT 
	# -nut
	[^CKNOSU] E S		>	-ES,NUT		# i tchantnut
	C E S			>	-CES,ÁNUT	# i cminÁnut
	K E S			>	-KES,CNUT	# i vicnut
	[^E] N E S		>	-ES,NUT		# i dmannut
	E N E S			>	-ENES,INNUT	# i copinnut
	[^S] S E S		>	-ES,NUT		# 
	S S E S			>	-SES,NUT	# i pasnut
	U E S			>	-UES,NUT	# i abagnut
	I X H			>	-XH,XHNUT	# i finixhnut
#	O E S			>	-S,T		# 3 fÙme chal
 	[DT] S			>	-S,NUT		# i metnut
	[^Ó˚] T			>	-T,JHNUT	# i dijhnut
	Ó T			>	-ÓT,IJHNUT 
	˚ T			>	-˚T,UJHNUT 
	###############
	#  futurrece  #
	###############
	[^CKNOSU] E S		>	-ES,RË		# dji/i tchantrË
	C E S			>	-CES,ÁRË	
	K E S			>	-KES,CRË	# dji/i vicrË
	[^E] N E S		>	-ES,RË		# dji/i dmanrË
	E N E S			>	-ENES,INRË	# dji/i copinrË
	O E S			>	-S,RË		# dji/i boerË
	[^S] S E S		>	-ES,RË		# 
	S S E S			>	-SES,RË		# dji/i pasrË
	U E S			>	-UES,RË		# dji/i abagrË
	[^EÓU˚] S		>	-S,RË		# dji/i scrirË
	O U S			>	-US,RË		# dji/i porË
	O ˚ S			>	-O˚S,ÙRË	# dji/i pÙrË
	[^O] U S		>	-S,RË		# dji/i curË
	[^O] ˚ S		>	-˚S,URË		# dji/i curË
	Ó S			>	-ÓS,IRË		# dji/i scrirË
	I X H 			>	-XH,XHRË	# dji/i finixhrË
	I X H 			>	-XH,RË		# dji/i finirË
	[^CKNOSU] E S		>	-ES,RËS		# ti tchantrËs
	C E S			>	-CES,ÁRËS
	K E S			>	-KES,CRËS	# ti vicrËs
	[^E] N E S		>	-ES,RËS		# ti dmanrËs
	E N E S			>	-ENES,INRËS	# ti copinrËs
	O E S			>	-S,RËS		# ti boerËs
	[^S] S E S		>	-ES,RËS		# 
	S S E S			>	-SES,RËS	# ti pasrËs
	U E S			>	-UES,RËS	# ti abagrËs
	[^EÓU˚] S		>	-S,RËS		# ti scrirËs
	O U S			>	-US,RËS		# ti porËs
	O ˚ S			>	-O˚S,ÙRËS	# ti pÙrËs
	[^O] U S		>	-S,RËS		# ti curËs
	[^O] ˚ S		>	-˚S,URËS	# ti curËs
	Ó S			>	-ÓS,IRËS	# ti scrirËs
	I X H			>	-XH,XHRËS	# ti finixhrËs
	I X H			>	-XH,RËS		# ti finirËs
	# fÙume dimandrece avou -ss
	[^CKNOSU] E S		>	-ES,RESS	# tchantress ?
	C E S			>	-CES,ÁRESS
	K E S			>	-KES,CRESS	# vicress ?
	[^E] N E S		>	-ES,RESS	# dimanress ?
	E N E S			>	-ENES,INRESS	# copinress ?
	O E S			>	-S,RESS		# boeress ?
	[^S] S E S		>	-ES,RESS	# 
	S S E S			>	-SES,RESS	# pasress
	U E S			>	-UES,RESS	# abagress
	[^EÓU˚] S		>	-S,RESS		# scriress
	O U S			>	-US,RESS	# poress
	O ˚ S			>	-O˚S,ÙRESS	# pÙress
	[^O] U S		>	-S,RESS		# curess
	[^O] ˚ S		>	-˚S,URESS	# curess
	Ó S			>	-ÓS,IRESS	# sicriress
	I X H 			>	-XH,XHRESS	# finixhress
	I X H 			>	-XH,RESS	# finiress
	[^CKNOSU] E S		>	-ES,RANS	# nos tchantrans
	C E S			>	-CES,ÁRANS
	K E S			>	-KES,CRANS	# nos vicrans
	[^E] N E S		>	-ES,RANS	# nos dmanrans
	E N E S			>	-ENES,INRANS	# nos copinrans
	O E S			>	-S,RANS		# nos boerans
	[^S] S E S		>	-ES,RANS	# 
	S S E S			>	-SES,RANS	# nos pasrans
	U E S			>	-UES,RANS	# nos abagrans
	[^EÓU˚] S		>	-S,RANS		# nos scrirans
	O U S			>	-US,RANS	# nos porans
	O ˚ S			>	-O˚S,ÙRANS	# nos pÙrans
	[^O] U S		>	-S,RANS		# nos curans
	[^O] ˚ S		>	-˚S,URANS	# nos curans
	Ó S			>	-ÓS,IRANS	# nos scrirans
	I X H 			>	-XH,XHRANS	# nos finixhrans
	I X H 			>	-XH,RANS	# nos finirans
	[^CKNOSU] E S		>	-ES,ROZ		# vos tchantroz
	C E S			>	-CES,ÁROZ
	K E S			>	-KES,CROZ	# vos vicroz
	[^E] N E S		>	-ES,ROZ		# vos dmanroz
	E N E S			>	-ENES,INROZ	# vos copinroz
	O E S			>	-S,ROZ		# vos boeroz
	[^S] S E S		>	-ES,ROZ		# 
	S S E S			>	-SES,ROZ	# vos pasroz
	U E S			>	-UES,ROZ	# vos abagroz
	[^EÓU˚] S		>	-S,ROZ		# vos scriroz
	O U S			>	-US,ROZ		# vos poroz
	O ˚ S			>	-O˚S,ÙROZ	# vos pÙroz
	[^O] U S		>	-S,ROZ		# vos curoz
	[^O] ˚ S		>	-˚S,UROZ	# vos curoz
	Ó S			>	-ÓS,IROZ	# vos scriroz
	I X H 			>	-XH,XHROZ	# vos finixhroz
	I X H 			>	-XH,ROZ		# vos finiroz
	[^CKNOSU] E S		>	-ES,RONT	# i tchantront
	C E S			>	-CES,ÁRONT
	K E S			>	-KES,CRONT	# i vicront
	[^E] N E S		>	-ES,RONT	# i dmanront
#========= ??? ti denes -> i dinront ??
	E N E S			>	-ENES,INRONT	# i copinront
	O E S			>	-S,RONT		# i boeront
	[^S] S E S		>	-ES,RONT	# 
	S S E S			>	-SES,RONT	# i pasront
	U E S			>	-UES,RONT	# i abagront
	[^EÓU˚] S		>	-S,RONT		# i scriront
	O U S			>	-US,RONT	# i poront
	O ˚ S			>	-O˚S,ÙRONT	# i pÙront
	[^O] U S		>	-S,RONT		# i curont
	[^O] ˚ S		>	-˚S,URONT	# i curont
	Ó S			>	-ÓS,IRONT	# i scriront
	I X H 			>	-XH,XHRONT	# i finixhront
	I X H 			>	-XH,RONT	# i finiront
	####################
	#  erirece durant  #
	####################
#
#
#
# tot -eu
#lax#È	>	-È,EU
#lax#Ó	>	-Ó,EU
#lax#È	>	-È,EUS
#lax#Ó	>	-Ó,EUS
#lax#È	>	-È,EUT
#lax#Ó	>	-Ó,EUT
# tot -Ève
#lax#Ó	>	-Ó,ÈVE
#lax#I X H	>	-IXH,IXHÈVE
#lax#[^CÁGH] O U	>	-OU,ÈVE
#lax#C O U	>	-COU,KÈVE 
#lax#Á O U	>	-ÁOU,CÈVE
#lax#G O U	>	-GOU,GUÈVE 
#lax#[^Ó˚] T	>	-T,JHÈVE
#lax#Ó T	>	-ÓT,IJHÈVE 
#lax#˚ T	>	-˚T,UJHÈVE 
#lax#Ó	>	-Ó,ÈVES
#lax#I X H	>	-IXH,IXHÈVES
#lax#[^CÁgH] O U	>	-OU,ÈVES
#lax#C O U	>	-COU,KÈVES 
#lax#Á O U	>	-ÁOU,CÈVES
#lax#g O U	>	-GOU,GUÈVES 
#lax#[^Ó˚] T	>	-T,JHÈVES
#lax#Ó T	>	-ÓT,IJHÈVES 
#lax#˚ T	>	-˚T,UJHÈVES 
#
#
#
	È			>	-È,ÈVE		# dji/i tchantÈve
	Ó			>	-Ó,IVE		# dji/i candjive
	I			>	-I,EU		# dji sinteu
	I X H			>	-IXH,IXHEU	# dji finixheu 
	[^CÁGH] O U		>	-OU,EU		# dji meteu 
	C O U			>	-COU,KEU	# 
	Á O U			>	-ÁOU,CEU	# 
	G O U			>	-GOU,GUEU	# 
	[^J] H O U		>	-OU,EU		# dji crexheu
	[^È] J H O U		>	-OU,EU
	È J H O U		>	-ÈJHOU,IJHEU	# dji lijheu
	[^Ó˚] T			>	-T,JHEU		# dji dijheu
	Ó T			>	-ÓT,IJHEU 
	˚ T			>	-˚T,UJHEU 
	È			>	-È,ÈVES		# ti tchantÈves
	Ó			>	-Ó,IVES		# ti candjives
	I			>	-I,EUS		# ti sinteus
	I X H			>	-IXH,IXHEUS	# ti finixheus 
	[^CÁGH] O U		>	-OU,EUS		# ti meteus 
	C O U			>	-COU,KEUS	# 
	Á O U			>	-ÁOU,CEUS	# 
	G O U			>	-GOU,GUEUS	# 
	[^J] H O U		>	-OU,EUS		# ti crexheus
	[^È] J H O U		>	-OU,EUS
	È J H O U		>	-ÈJHOU,IJHEUS	# ti lijheus
	[^Ó˚] T			>	-T,JHEUS	# ti dijheus
	Ó T			>	-ÓT,IJHEUS 
	˚ T			>	-˚T,UJHEUS
	I			>	-I,EUT		# i sinteut 
	I X H			>	-IXH,IXHEUT	# i finixheut 
	[^CÁGH] O U		>	-OU,EUT		# i meteut 
	C O U			>	-COU,KEUT	# 
	Á O U			>	-ÁOU,CEUT	# 
	G O U			>	-GOU,GUEUT	# 
	[^J] H O U		>	-OU,EUT		# i crexheut
	[^È] J H O U		>	-OU,EUT
	È J H O U		>	-ÈJHOU,IJHEUT	# i lijheut
	[^Ó˚] T			>	-T,JHEUT	# i dijheut
	Ó T			>	-ÓT,IJHEUT
	˚ T			>	-˚T,UJHEUT
	È			>	-È,ÈNS		# nos tchantÈns
	[^Y] Ó			>	-Ó,ÈNS		# nos candjÈns
	[^AÂ‚EÈÍËGIÓOÙU˚] Y Ó	>	-YÓ,IÈNS	# nos netiÈns
	[AÂ‚EÈÍËIÓOÙU˚] Y Ó	>	-YÓ,YÈNS
	G Y Ó			>	-YÓ,UIÈNS
	I			>	-I,ÈNS		# nos sintÈns
	I X H			>	-IXH,IXHÈNS	# nos finixhÈns
	[^CÁGH] O U		>	-OU,ÈNS		# nos metÈns
	C O U			>	-COU,KÈNS	# 
	Á O U			>	-ÁOU,CÈNS	# 
	G O U			>	-GOU,GUÈNS	# 
	[^J] H O U		>	-OU,ÈNS		# nos crexhÈns
	[^È] J H O U		>	-OU,ÈNS
	È J H O U		>	-ÈJHOU,IJHÈNS	# nos lijhÈns
	[^Ó˚] T			>	-T,JHÈNS	# nos dijhÈns
	Ó T			>	-ÓT,IJHÈNS
	˚ T			>	-˚T,UJHÈNS
	È			>	-È,ÓZ		# vos tchantÓz
	[^Y] Ó			>	-Ó,ÓZ		# vos candjÓz
	Y Ó			>	-YÓ,YÓZ		# vos netyÓz
	I			>	-I,ÓZ		# vos sintÓz
	I X H			>	-IXH,IXHÓZ	# vos finixhÓz
	[^CÁGHI] O U		>	-OU,ÓZ		# vos metÓz
	C O U			>	-COU,KÓZ	# 
	Á O U			>	-ÁOU,CÓZ	# 
	G O U			>	-GOU,GUÓZ	# 
	[^J] H O U		>	-OU,ÓZ		# vos crexhÓz
	[^È] J H O U		>	-OU,ÓZ
	È J H O U		>	-ÈJHOU,IJHÓZ	# vos lijhÓz
	I O U			>	-IOU,ÓZ		# vos rashÓz
	[^Ó˚] T			>	-T,JHÓZ		# vos dijhÓz
	Ó T			>	-ÓT,IJHÓZ
	˚ T			>	-˚T,UJHÓZ
	È			>	-È,ÈNT		# i tchantÈnt
	[^Y] Ó			>	-Ó,ÈNT		# i candjÈnt
	[^AÂ‚EÈÍËGIÓOÙU˚] Y Ó	>	-YÓ,IÈNT	# i netiÈnt
	[AÂ‚EÈÍËIÓOÙU˚] Y Ó	>	-YÓ,YÈNT
	G Y Ó			>	-YÓ,UIÈNT
	I			>	-I,ÈNT		# i sintÈnt
	I X H			>	-IXH,IXHÈNT	# i finixhÈnt
	[^CÁGH] O U		>	-OU,ÈNT		# i metÈnt
	C O U			>	-COU,KÈNT	# 
	Á O U			>	-ÁOU,CÈNT	# 
	G O U			>	-GOU,GUÈNT	# 
	[^J] H O U		>	-OU,ÈNT		# i crexhÈnt
	[^È] J H O U		>	-OU,ÈNT
	È J H O U		>	-ÈJHOU,IJHÈNT	# i lijhÈnt
	[^Ó˚] T			>	-T,JHÈNT	# i dijhÈnt
	Ó T			>	-ÓT,IJHÈNT
	˚ T			>	-˚T,UJHÈNT
	#############
	#  erirece  #
	#############
	[^CKU] È		>	-È,A		# dji/i tchanta
	C È			>	-CÈ,ÁA		# dji/i disfaÁa
	K È			>	-KÈ,CA		# dji/i vica
	G U È			>	-UÈ,A		# dji/i abaga
	[^CKUY] Ó		>	-Ó,A		# dji/i candja
	C Ó			>	-CÓ,ÁA		# dji/i cominÁa
	K Ó			>	-KÓ,CA		# dji/i aco˚ca
	G U Ó			>	-UÓ,A		# 
	[^AÂ‚EÈÍËGIÓOÙU˚] Y Ó	>	-YÓ,IA		# dji/i netia
	[AÂ‚EÈÍËIÓOÙU˚] Y Ó	>	-YÓ,YA		# dji/i saya
	G Y Ó			>	-YÓ,UIA		# dji/i beguia
	[^CKU] I		>	-I,A		# dji/i sinta
	C I			>	-CI,ÁA		
	K I			>	-KI,CA		
	G U I			>	-UI,A		# 
	I X H			>	-IXH,IXHA	# dji/i finixha
	[^H] O U		>	-OU,A		# dji/i meta
	[^J] H O U		>	-OU,A		# dji/i crexha
	[^È] J H O U		>	-OU,A
	È J H O U		>	-ÈJHOU,IJHA	# dji/i lijha
	[^Ó˚] T			>	-T,JHA		# dji/i dijha
	Ó T			>	-ÓT,IJHA
	˚ T			>	-˚T,UJHA
	[^CKU] È		>	-È,AS		# ti tchantas
	C È			>	-CÈ,ÁAS		# ti disfaÁas
	K È			>	-KÈ,CAS		# ti vicas
	G U È			>	-UÈ,AS		# ti abagas 
	[^CKUY] Ó		>	-Ó,AS		# ti candjas
	C Ó			>	-CÓ,ÁAS		# ti cominÁas
	K Ó			>	-KÓ,CAS		# ti aco˚cas
	G U Ó			>	-UÓ,AS		# 
	[^AÂ‚EÈÍËGIÓOÙU˚] Y Ó	>	-YÓ,IAS		# ti netias
	[AÂ‚EÈÍËIÓOÙU˚] Y Ó	>	-YÓ,YAS		# ti sayas
	G Y Ó			>	-YÓ,UIAS	# ti beguias
	[^CKU] I		>	-I,AS		# ti sintas
	C I			>	-CI,ÁAS		
	K I			>	-KI,CAS		
	G U I			>	-UI,AS		# 
	I X H			>	-IXH,IXHAS	# ti finixhas
	[^H] O U		>	-OU,AS		# ti metas
	[^J] H O U		>	-OU,AS		# ti crexhas
	[^È] J H O U		>	-OU,AS
	È J H O U		>	-ÈJHOU,IJHAS	# ti lijhas
	[^Ó˚] T			>	-T,JHAS		# ti dijhas
	Ó T			>	-ÓT,IJHAS
	˚ T			>	-˚T,UJHAS
	# fÙme dimandrece avou -ss
	[^CKU] È		>	-È,ASS		# tchantass ?
	C È			>	-CÈ,ÁASS	# disfaÁass ?
	K È			>	-KÈ,CASS	# vicass ?
	G U È			>	-UÈ,ASS		# abagass ? 
	[^CKUY] Ó		>	-Ó,ASS		# candjass ?
	C Ó			>	-CÓ,ÁASS	# cominÁass ?
	K Ó			>	-KÓ,CASS	# aco˚cass ?
	G U Ó			>	-UÓ,ASS		# 
	[^AÂ‚EÈÍËGIÓOÙU˚] Y Ó	>	-YÓ,IASS	# netiass ?
	[AÂ‚EÈÍËIÓOÙU˚] Y Ó	>	-YÓ,YASS	# sayass ?
	G Y Ó			>	-YÓ,UIASS	# beguiass ?
	[^CKU] I		>	-I,ASS		# sintass ?
	C I			>	-CI,ÁASS		
	K I			>	-KI,CASS		
	G U I			>	-UI,ASS		# 
	I X H			>	-IXH,IXHASS	# finixhass ?
	[^H] O U		>	-OU,ASS		# metass ?
	[^J] H O U		>	-OU,ASS		# crexhass ?
	[^È] J H O U		>	-OU,ASS
	È J H O U		>	-ÈJHOU,IJHASS	# lijhass ?
	[^Ó˚] T			>	-T,JHASS	# dijhass ?
	Ó T			>	-ÓT,IJHASS
	˚ T			>	-˚T,UJHASS
	È			>	-È,ÓS		# nos tchantÓs
	[^Y] Ó			>	-Ó,ÓS		# nos candjÓs
	Y Ó			>	-YÓ,YÓS		# nos netyÓs
	I			>	-I,ÓS		# nos sintÓs
	I X H			>	-IXH,IXHÓS	# nos finixhÓs
	[^CÁGHI] O U		>	-OU,ÓS		# nos metÓs
	C O U			>	-COU,KÓS	# 
	Á O U			>	-ÁOU,CÓS	# 
	G O U			>	-GOU,GUÓS	# 
	[^J] H O U		>	-OU,ÓS		# nos crexhÓs
	[^È] J H O U		>	-OU,ÓS
	È J H O U		>	-ÈJHOU,IJHÓS	# nos lijhÓs
	I O U			>	-IOU,ÓS		# nos rashÓs
	[^Ó˚] T			>	-T,JHÓS		# nos dijhÓs
	Ó T			>	-ÓT,IJHÓS
	˚ T			>	-˚T,UJHÓS
	# vos: minme fÙme ki po l' erirece durant
	È			>	-È,ÓT		# i tchantÓt
	[^Y] Ó			>	-Ó,ÓT		# i candjÓt
	Y Ó			>	-YÓ,YÓT		# i netyÓt
	I			>	-I,ÓT		# i sintÓt
	I X H			>	-IXH,IXHÓT	# i finixhÓt
	[^CÁGHI] O U		>	-OU,ÓT		# i metÓt
	C O U			>	-COU,KÓT	# 
	Á O U			>	-ÁOU,CÓT	# 
	G O U			>	-GOU,GUÓT	# 
	[^J] H O U		>	-OU,ÓT		# i crexhÓt
	[^È] J H O U		>	-OU,ÓT
	È J H O U		>	-ÈJHOU,IJHÓT	# i lijhÓt
	I O U			>	-IOU,ÓT		# i rashÓt
	[^Ó˚] T			>	-T,JHÓT		# i dijhÓt
	Ó T			>	-ÓT,IJHÓT
	˚ T			>	-˚T,UJHÓT
	#################
	#  suddjonctif  #
	#################
	E S			>	-ES,E		# dji/i tchante
	I X H			>	-IXH,IXHE	# dji/i finixhe
	I X H 			>	-IXH,IXHES	# ti finixhes
	T			>	-T,XHE		# dji/i dixhe
	T			>	-T,XHES		# ti dixhes
	[^CÁGI] O U		>	-OU,E		# dji/i boeve
	C O U			>	-COU,KE		# 
	Á O U			>	-ÁOU,CE		# 
	G O U			>	-GOU,GUE	# 
	[^CÁGI] O U		>	-OU,ES		# ti boeves
	C O U			>	-COU,KES	# 
	Á O U			>	-ÁOU,CES	# 
	G O U			>	-GOU,GUES	# 
	[^CKU] È		>	-È,ANXHE	# nos tchantanxhe
	C È			>	-CÈ,ÁANXHE	# nos disfaÁanxhe
	K È			>	-KÈ,CANXHE	# nos vicanxhe
	G U È			>	-UÈ,ANXHE	# 
	[^CKUY] Ó		>	-Ó,ANXHE	# nos candjanxhe
	C Ó			>	-CÓ,ÁANXHE	# nos cominÁanxhe
	K Ó			>	-KÓ,CANXHE	# nos aco˚canxhe
	G U Ó			>	-UÓ,ANXHE	# 
	[^AÂ‚EÈÍËGIÓOÙU˚] Y Ó	>	-YÓ,IANXHE	# nos netianxhe
	[AÂ‚EÈÍËIÓOÙU˚] Y Ó	>	-YÓ,YANXHE	# nos sayanxhe
	G Y Ó			>	-YÓ,UIANXHE	# nos beguianxhe
	[^CKUY] I		>	-I,ANXHE	# nos sintanxhe
	C I			>	-CI,ÁANXHE	# 
	K I			>	-KI,CANXHE	# 
	G U I			>	-UI,ANXHE	# 
	I X H			>	-IXH,IXHANXHE	# nos finixhanxhe
	[^H] O U		>	-OU,ANXHE	# nos metanxhe
	[^J] H O U		>	-OU,ANXHE	# nos crexhanxhe
	[^È] J H O U		>	-OU,ANXHE
	È J H O U		>	-ÈJHOU,IJHANXHE	# nos lijhanxhe
	[^Ó˚] T			>	-T,JHANXHE	# nos dijhanxhe
	Ó T			>	-ÓT,IJHANXHE
	˚ T			>	-˚T,UJHANXHE
	È			>	-È,ÈXHE		# vos tchantÈxhe
	Ó			>	-Ó,ÓXHE		# vos candjÓxhe
	[^CKU] I		>	-I,OXHE		# vos sintoxhe
	C I			>	-CI,ÁOXHE	# 
	K I			>	-KI,COXHE	# 
	G U I			>	-UI,OXHE	# 
	I X H			>	-IXH,IXHOXHE	# vos finixhoxhe
	[^H] O U		>	-OU,OXHE	# vos metoxhe
	[^J] H O U		>	-OU,OXHE	# vos crexhoxhe
	[^È] J H O U		>	-OU,OXHE
	È J H O U		>	-ÈJHOU,IJHOXHE	# vos lijhoxhe
	[^Ó˚] T			>	-T,JHOXHE	# vos dijhoxhe
	Ó T			>	-ÓT,IJHOXHE
	˚ T			>	-˚T,UJHOXHE
	È			>	-È,EXHE		# i tchantexhe
	[^Y] Ó			>	-Ó,EXHE		# i candjexhe
	[^AÂ‚EÈÍËGIÓOÙU˚] Y Ó	>	-YÓ,IEXHE	# i netiexhe
	[AÂ‚EÈÍËIÓOÙU˚] Y Ó	>	-YÓ,YEXHE	# i sayexhe
	G Y Ó			>	-YÓ,UIEXHE	# i beguiexhe
	I			>	-I,EXHE		# i sintexhe
	I X H			>	-IXH,IXHEXHE	# i finixhexhe
	[^CÁGH] O U		>	-OU,EXHE	# i metexhe
	C O U			>	-COU,KEXHE	# 
	Á O U			>	-ÁOU,CEXHE	# 
	G O U			>	-GOU,GUEXHE	# 
	[^J] H O U		>	-OU,EXHE	# i crexhexhe
	[^È] J H O U		>	-OU,EXHE
	È J H O U		>	-ÈJHOU,IJHEXHE	# i lijhexhe
	[^Ó˚] T			>	-T,JHEXHE	# i dijhexhe
	Ó T			>	-ÓT,IJHEXHE
	˚ T			>	-˚T,UJHEXHE
	# -nuxhe
	[^CKNOSU] E S		>	-ES,NUXHE	# i tchantnuxhe
	C E S			>	-CES,ÁNUXHE	# i cminÁnuxhe
	K E S			>	-KES,CNUXHE	# i vicnuxhe
	[^E] N E S		>	-ES,NUXHE	# i dmannuxhe
	E N E S			>	-ENES,INNUXHE	# i copinnuxhe
	[^S] S E S		>	-ES,NUXHE	# 
	S S E S			>	-SES,NUXHE	# i pasnuxhe
	U E S			>	-UES,NUXHE	# i abagnuxhe
	I X H			>	-XH,XHNUXHE	# i finixhnuxhe
	###################
	#  suddj erirece  #
	###################
	[^CKU] È		>	-È,AXHE		# dji/i tchantaxhe
	C È			>	-CÈ,ÁAXHE	# dji/i disfaÁaxhe
	K È			>	-KÈ,CAXHE	# dji/i vicaxhe
	G U È			>	-UÈ,AXHE	# dji/i abagaxhe
	[^CKUY] Ó		>	-Ó,AXHE		# dji/i candjaxhe
	C Ó			>	-CÓ,ÁAXHE	# dji/i cominÁaxhe
	K Ó			>	-KÓ,CAXHE	# dji/i aco˚caxhe
	G U Ó			>	-UÓ,AXHE	# 
	[^AÂ‚EÈÍËGIÓOÙU˚] Y Ó	>	-YÓ,IAXHE	# dji/i netiaxhe
	[AÂ‚EÈÍËIÓOÙU˚] Y Ó	>	-YÓ,YAXHE	# dji/i sayaxhe
	G Y Ó			>	-YÓ,UIAXHE	# dji/i beguiaxhe
	[^CKU] I		>	-I,AXHE		# dji/i sintaxhe
	C I			>	-CI,ÁAXHE	# 
	K I			>	-KI,CAXHE	# 
	G U I			>	-UI,AXHE	# 
	I X H			>	-IXH,IXHAXHE	# dji/i finixhaxhe
	[^H] O U		>	-OU,AXHE	# dji/i metaxhe
	[^J] H O U		>	-OU,AXHE	# dji/i crexhaxhe
	[^È] J H O U		>	-OU,AXHE
	È J H O U		>	-ÈJHOU,IJHAXHE	# dji/i lijhaxhe
	[^Ó˚] T			>	-T,JHAXHE	# dji/i dijhaxhe
	Ó T			>	-ÓT,IJHAXHE
	˚ T			>	-˚T,UJHAXHE
	[^CKU] È		>	-È,AXHES	# ti tchantaxhes
	C È			>	-CÈ,ÁAXHES	# ti disfaÁaxhes
	K È			>	-KÈ,CAXHES	# ti vicaxhes
	G U È			>	-UÈ,AXHES	# ti abagaxhes
	[^CKUY] Ó		>	-Ó,AXHES	# ti candjaxhes
	C Ó			>	-CÓ,ÁAXHES	# ti cominÁaxhes
	K Ó			>	-KÓ,CAXHES	# ti aco˚caxhes
	G U Ó			>	-UÓ,AXHES	#
	[^AÂ‚EÈÍËGIÓOÙU˚] Y Ó	>	-YÓ,IAXHES	# ti netiaxhes
	[AÂ‚EÈÍËIÓOÙU˚] Y Ó	>	-YÓ,YAXHES	# ti sayaxhes
	G Y Ó			>	-YÓ,UIAXHES	# ti beguiaxhes
	[^CKU] I		>	-I,AXHES	# ti sintaxhes
	C I			>	-CI,ÁAXHES	# 
	K I			>	-KI,CAXHES	# 
	G U I			>	-UI,AXHES	# 
	I X H			>	-IXH,IXHAXHES	# ti finixhaxhes
	[^H] O U		>	-OU,AXHES	# ti metaxhes
	[^J] H O U		>	-OU,AXHES	# ti crexhaxhes
	[^È] J H O U		>	-OU,AXHES
	È J H O U		>	-ÈJHOU,IJHAXHES	# ti lijhaxhes
	[^Ó˚] T			>	-T,JHAXHES	# ti dijhaxhes
	Ó T			>	-ÓT,IJHAXHES
	˚ T			>	-˚T,UJHAXHES
	È			>	-È,ÈNXHE	# nos/i tchantÈnxhe
	[^Y] Ó			>	-Ó,ÈNXHE	# nos/i candjÈnxhe
	[^AÂ‚EÈÍËGIÓOÙU˚] Y Ó	>	-YÓ,IÈNXHE	# nos/i netiÈnxhe
	[AÂ‚EÈÍËIÓOÙU˚] Y Ó	>	-YÓ,YÈNXHE
	G Y Ó			>	-YÓ,UIÈNXHE
	I			>	-I,ÈNXHE	# nos/i sintÈnxhe
	I X H			>	-IXH,IXHÈNXHE	# nos/i finixhÈnxhe
	[^CÁGH] O U		>	-OU,ÈNXHE	# nos/i metÈnxhe
	C O U			>	-COU,KÈNXHE	# 
	Á O U			>	-ÁOU,CÈNXHE	# 
	G O U			>	-GOU,GUÈNXHE	# 
	[^J] H O U		>	-OU,ÈNXHE	# nos/i crexhÈnxhe
	[^È] J H O U		>	-OU,ÈNXHE
	È J H O U		>	-ÈJHOU,IJHÈNXHE	# nos/i lijhÈnxhe
	[^Ó˚] T			>	-T,JHÈNXHE	# nos/i dijhÈnxhe
	Ó T			>	-ÓT,IJHÈNXHE
	˚ T			>	-˚T,UJHÈNXHE
	È			>	-È,ÓXHE		# vos tchantÓxhe
	[^Y] Ó			>	-Ó,ÓXHE		# vos candjÓxhe
	Y Ó			>	-YÓ,YÓXHE	# vos netyÓxhe
	I			>	-I,ÓXHE		# vos sintÓxhe
	I X H			>	-IXH,IXHÓXHE	# vos finixhÓxhe
	[^CÁGHI] O U		>	-OU,ÓXHE	# vos metÓxhe
	C O U			>	-COU,KÓXHE	# 
	Á O U			>	-ÁOU,CÓXHE	# 
	G O U			>	-GOU,GUÓXHE	# 
	[^J] H O U		>	-OU,ÓXHE	# vos crexhÓxhe
	[^È] J H O U		>	-OU,ÓXHE
	È J H O U		>	-ÈJHOU,IJHÓXHE	# vos lijhÓxhe
	I O U			>	-IOU,ÓXHE	# vos rashÓxhe
	[^Ó˚] T			>	-T,JHÓXHE	# vos dijhÓxhe
	Ó T			>	-ÓT,IJHÓXHE
	˚ T			>	-˚T,UJHÓXHE
	#################
	#  condicioneu  #
	#################
	[^CKNOSU] E S		>	-ES,REU		# dji tchantreu
	C E S			>	-CES,ÁREU
	K E S			>	-KES,CREU	# dji vicreu
	[^E] N E S		>	-ES,REU		# dji dmanreu
	E N E S			>	-ENES,INREU	# dji copinreu
	O E S			>	-S,REU		# dji boereu
	[^S] S E S		>	-ES,REU		# 
	S S E S			>	-SES,REU	# dji pasreu
	U E S			>	-UES,REU	# dji abagreu
	[^EÓU˚] S		>	-S,REU		# dji 
	O U S			>	-US,REU		# dji poreu
	O ˚ S			>	-O˚S,ÙREU	# dji pÙreu
	[^O] U S		>	-S,REU		# dji cureu
	[^O] ˚ S		>	-˚S,UREU	# dji cureu
	Ó S			>	-ÓS,IREU	# dji scrireu
	I X H			>	-XH,XHREU	# dji finixhreu
	I X H			>	-XH,REU		# dji finireu
	[^CKNOSU] E S		>	-ES,REUS	# ti tchantreus
	C E S			>	-CES,ÁREUS
	K E S			>	-KES,CREUS	# ti vicreus
	[^E] N E S		>	-ES,REUS	# ti dmanreus
	E N E S			>	-ENES,INREUS	# ti copinreus
	O E S			>	-S,REUS		# ti boereus
	[^S] S E S		>	-ES,REUS	# 
	S S E S			>	-SES,REUS	# ti pasreus
	U E S			>	-UES,REUS	# ti abagreus
	[^EÓU˚] S		>	-S,REUS		# ti 
	O U S			>	-US,REUS	# ti poreus
	O ˚ S			>	-O˚S,ÙREUS	# ti pÙreus
	[^O] U S		>	-S,REUS		# ti cureus
	[^O] ˚ S		>	-˚S,UREUS	# ti cureus
	Ó S			>	-ÓS,IREUS	# ti scrireus
	I X H			>	-XH,XHREUS	# ti finixhreu
	I X H			>	-XH,REUS	# ti finireu
	[^CKNOSU] E S		>	-ES,REUT	# i tchantreut
	C E S			>	-CES,ÁREUT
	K E S			>	-KES,CREUT	# i vicreut
	[^E] N E S		>	-ES,REUT	# i dmanreut
	E N E S			>	-ENES,INREUT	# i copinreut
	O E S			>	-S,REUT		# i boereut
	[^S] S E S		>	-ES,REUT	# 
	S S E S			>	-SES,REUT	# i pasreut
	U E S			>	-UES,REUT	# i abagreut
	[^EÓU˚] S		>	-S,REUT		# 
	O U S			>	-US,REUT	# i poreut
	O ˚ S			>	-O˚S,ÙREUT	# i pÙreut
	[^O] U S		>	-S,REUT		# i cureut
	[^O] ˚ S		>	-˚S,UREUT	# i cureut
	Ó S			>	-ÓS,IREUT	# i scrireut
	I X H			>	-XH,XHREUT	# i finixhreut
	I X H			>	-XH,REUT	# i finireut
	[^CKNOSU] E S		>	-ES,RÈNS	# nos tchantrÈns
	C E S			>	-CES,ÁRÈNS
	K E S			>	-KES,CRÈNS	# nos vicrÈns
	[^E] N E S		>	-ES,RÈNS	# nos dmanrÈns
	E N E S			>	-ENES,INRÈNS	# nos copinrÈns
	O E S			>	-S,RÈNS		# nos boerÈns
	[^S] S E S		>	-ES,RÈNS	# 
	S S E S			>	-SES,RÈNS	# nos pasrÈns
	U E S			>	-UES,RÈNS	# nos abagrÈns
	[^EÓU˚] S		>	-S,RÈNS		# nos 
	O U S			>	-US,RÈNS	# nos porÈns
	O ˚ S			>	-O˚S,ÙRÈNS	# nos pÙrÈns
	[^O] U S		>	-S,RÈNS		# nos curÈns
	[^O] ˚ S		>	-˚S,URÈNS	# nos curÈns
	Ó S			>	-ÓS,IRÈNS	# nos scrirÈns
	I X H			>	-XH,XHRÈNS	# nos finixhrÈns
	I X H			>	-XH,RÈNS	# nos finirÈns
	[^CKNOSU] E S		>	-ES,RÓZ		# vos tchantrÓz
	C E S			>	-CES,ÁRÓZ
	K E S			>	-KES,CRÓZ	# vos vicrÓz
	[^E] N E S		>	-ES,RÓZ		# vos dmanrÓz
	E N E S			>	-ENES,INRÓZ	# vos copinrÓz
	O E S			>	-S,RÓZ		# vos boerÓz
	[^S] S E S		>	-ES,RÓZ		# 
	S S E S			>	-SES,RÓZ	# vos pasrÓz
	U E S			>	-UES,RÓZ	# vos abagrÓz
	[^EÓU˚] S		>	-S,RÓZ		# vos 
	O U S			>	-US,RÓZ		# vos porÓz
	O ˚ S			>	-O˚S,ÙRÓZ	# vos pÙrÓz
	[^O] U S		>	-S,RÓZ		# vos curÓz
	[^O] ˚ S		>	-˚S,URÓZ	# vos curÓz
	˚ S			>	-ÓS,IRÓZ	# vos scrirÓz
	I X H			>	-XH,XHRÓZ	# vos finixhrÓz
	I X H			>	-XH,RÓZ		# vos finirÓz
	[^CKNOSU] E S		>	-ES,RÈNT	# i tchantrÈnt
	C E S			>	-CES,ÁRÈNT
	K E S			>	-KES,CRÈNT	# i vicrÈnt
	[^E] N E S		>	-ES,RÈNT	# i dmanrÈnt
	E N E S			>	-ENES,INRÈNT	# i copinrÈnt
	O E S			>	-S,RÈNT		# i boerÈnt
	[^S] S E S		>	-ES,RÈNT	# 
	S S E S			>	-SES,RÈNT	# i pasrÈnt
	U E S			>	-UES,RÈNT	# i abagrÈnt
	[^EÓU˚] S		>	-S,RÈNT		# i 
	O U S			>	-US,RÈNT	# i porÈnt
	O ˚ S			>	-O˚S,ÙRÈNT	# i pÙrÈnt
	[^O] U S		>	-S,RÈNT		# i curÈnt
	[^O] ˚ S		>	-˚S,URÈNT	# i curÈnt
	Ó S			>	-ÓS,IRÈNT	# i scrirÈnt
	I X H			>	-XH,XHRÈNT	# i finixhrÈnt
	I X H			>	-XH,RÈNT	# i finirÈnt
	###############
	#  imperatif  #
	###############
	# les fÙumes del imperatif sont les minme ki pol prezitrece/suddjonctif;
	######################	
	#  pÂrticipe prezint #
	######################
	[^CKU] È		>	-È,ANT		# tchantant
	C È			>	-CÈ,ÁANT	# disfaÁant
	K È			>	-KÈ,CANT	# vicant
	G U È			>	-UÈ,ANT		# abaguant
	[^CKUY] Ó		>	-Ó,ANT		# candjant
	C Ó			>	-CÓ,ÁANT	# cominÁant
	K Ó			>	-KÓ,CANT	# aco˚cant
	G U Ó			>	-UÓ,ANT		#
	[^AÂ‚EÈÍËGIÓOÙU˚] Y Ó	>	-YÓ,IANT	# netiant
	[AÂ‚EÈÍËIÓOÙU˚] Y Ó	>	-YÓ,YANT	# sayant
	G Y Ó			>	-YÓ,UIANT	# beguiant
	[^CKU] I		>	-I,ANT		# sintant
	C I			>	-CI,ÁANT	# 
	K I			>	-KI,CANT	# 
	G U I			>	-UI,ANT		#
	I X H			>	-IXH,IXHANT	# finixhant
	[^H] O U		>	-OU,ANT		# metant
	[^J] H O U		>	-OU,ANT		# crexhant
	[^È] J H O U		>	-OU,ANT
	È J H O U		>	-ÈJHOU,IJHANT	# lijhant
	[^Ó˚] T			>	-T,JHANT	# dijhant
	Ó T			>	-ÓT,IJHANT
	˚ T			>	-˚T,UJHANT
	#####################
	# pÂrticipe erirece #
	#####################
	# on l' a ddja
	I X H			>	-IXH,I		# fini

	###############
	#  infinitif  #
	###############
	È			>	-È,ER		# tchanter
	#O U			>	-OU,E		# mete (disr˚lÈ)
	V N O U			>	-OU,I		# vni
	O E S			>	-S,RE		# boere
	Ù S			>	-S,RE		# Ùre
	[^ÓI˚] T		>	-T,RE		# 
	Ó T			>	-ÓT,IRE		# dire
	˚ T			>	-˚T,URE		# distrure
	[^F] I T		>	-T,RE		# dire
	I X H			>	-IXH,I		# fini

# --------------------------------------------------

# viebes a troes bodjes + sÙre copiner
flag *V:
	#################
	#  prezintrece  #
	#################
	# atincion, ispell ni vout nÈn k' on prindaxhe fo˚ des letes
	# sin mete des Ùtes el plaece; damadje, dji voleve
	# mete "[^Ë] S		>	-S"
	A S			>	-AS,A		# dji va
	Â S			>	-ÂS,Â		# dji vÂ
	D S			>	-DS,D		# dji comprind
	E S			>	-ES,E		# dji/i tchante
	È S			>	-ÈS,È		# dji lÈ
	I S			>	-IS,I		# 
	Ó S			>	-ÓS,Ó		# dji scrÓ
	O S			>	-OS,O		# ????
	Ù S			>	-ÙS,Ù		# dj' Ù
	N S			>	-NS,N		# dji vÈn
	T S			>	-TS,T		# dj' aparet
	U S			>	-US,U		# dji pou
	˚ S			>	-˚S,˚		# dji c˚
	R S			>	-RS,R		# dji cwir
	# on l' a ddja:					# ti vÈns, copenes
	[^EË] S			> -S,SS			# vÈnss?
	# on l' a ddja: E S	> -S			# i copene
	[^EËDT] S		> -S,T			# i vÈnt
	O E S			> -S,T			# i boet
	# -nut: on l' a ddja
	###############
	#  futurrece  #
	###############
	R Ë S			>	-RËS,RË		# dji/i vÈnrË
	# on l' a ddja:					# ti vÈnrËs
	# fÙume dimandrece avou -ss
	R Ë S			>	-ËS,ESS		# vÈnress ?
	R Ë S			>	-ËS,ANS		# nos vÈnrans
	R Ë S			>	-ËS,OZ		# vos vÈnroz
	R Ë S			>	-ËS,ONT		# i vÈnront
	#################
	#  condicioneu  #
	#################
	R Ë S			>	-ËS,EU		# dji vÈnreu
	R Ë S			>	-ËS,EUS		# ti vÈnreus
	R Ë S			>	-ËS,EUT		# i vÈnreut
	R Ë S			>	-ËS,ONT		# i vÈnront
	R Ë S			>	-ËS,ÈNS		# i vÈnrÈns
	R Ë S			>	-ËS,Óz		# i vÈnrÓz
	R Ë S			>	-ËS,ÈNT		# i vÈnrÈnt
	#################
	#  suddjonctif  #
	#################
	# si les fÙmes singulÓ sont diferinnes del prezintrece,
	# elzËs fÂt dner ene a ene
	N U T			> -NUT,NUXHE		# k' i vegnnuxhe


# --------------------------------------------------

flag *n:
	# pluriel
	[^S] 			>	S

	# femrin
	[^ÂCEÈFGIÓSNU]		>	E
	Â			>	LE
	C			>	-C,KE
	È			>	-È,ÍYE
	F			>	-F,VE
	G			>	UE
	I			>	-I,EYE
	[^Y] Ó			>	-Ó,EYE
	[^AÂ‚EÈÍËGIÓOÙU˚] Y Ó	>	-YÓ,IEYE
	[AÂ‚EÈÍËIÓOÙU˚] Y Ó	>	-YÓ,YEYE
	G Y Ó			>	-YÓ,UIEYE
	[^ÈI] N			>	E
	È N			>	-ÈN,ENE
	I N			>	NE
	[^U] S			>	SE
	[^EO] U			>	WE
	E U			>	SE
	O U			>	-OU,OWE
	
	# femrin pluriel
	[^ÂCEÈFGIÓSNU]		>	ES
	Â			>	LES
	C			>	-C,KES
	È			>	-È,ÍYES
	F			>	-F,VES
	G			>	UES
	I			>	-I,EYES
	[^Y] Ó			>	-Ó,EYES
	[^AÂ‚EÈÍËGIÓOÙU˚] Y Ó	>	-YÓ,IEYE
	[AÂ‚EÈÍËIÓOÙU˚] Y Ó	>	-YÓ,YEYE
	G Y Ó			>	-YÓ,UIEYES
	[^ÈI] N			>	ES
	È N			>	-ÈN,ENES
	I N			>	NES
	[^U] S			>	SES
	[^EO] U			>	WES
	E U			>	SES
	O U			>	-OU,OWES

# --------------------------------------------------

flag *a:
	#Â			>	L
	I X H			>	-IXH,I

	# pluriel
	[^SH] 			>	S
	[^X] H			>	S
	#Â			>	LS
	I X H			>	-IXH,IS
	[^I] X H		>	S

	# femrin
	[^AÂCDEÈËFGHIÓNSTU]	>	E
	E A			>	-EA,ELE
	Â			>	LE
	C			>	-C,KE
	È			>	-È,ÍYE
	F			>	-F,VE
	G			>	UE
	I			>	-I,EYE
	[^X] H			>	E
	I X H			>	-IXH,EYE
	[^I] X H		>	E
	[^Y] Ó			>	-Ó,EYE
	[^AÂ‚EÈÍËGIÓOÙU˚] Y Ó	>	-YÓ,IEYE
	[AÂ‚EÈÍËIÓOÙU˚] Y Ó	>	-YÓ,YEYE
	G Y Ó			>	-YÓ,UIEYE
	[^ÈI] N			>	E
	È N			>	-ÈN,ENE
	I N			>	NE
	O I R T			>	-OIRT,OITE
	U R T			>	-URT,˚TE
	[^U] R T		>	-RT,TE
	[ÂU] R D		>	-RD,DE
	[^R] [DT]		>	E
	[^UIË] S		>	SE
	Ë S			>	-ËS,ESSE
	I S			>	-S,JHE
	E U S			>	E
	[^EO] U			>	WE
	E U			>	SE
	E U R			>	-R,RE
	O U			>	-OU,OWE
	
	# femrin pluriel
	[^AÂCDEÈËFGHIÓNSTU]	>	ES
	E A			>	-EA,ELES
	Â			>	LES
	C			>	-C,KES
	È			>	-È,ÍYES
	F			>	-F,VES
	G			>	UES
	I			>	-I,EYES
	[^X] H			>	ES
	I X H			>	-IXH,EYES
	[^I] X H		>	ES
	[^Y] Ó			>	-Ó,EYES
	[^AÂ‚EÈÍËGIÓOÙU˚] Y Ó	>	-YÓ,IEYES
	[AÂ‚EÈÍËIÓOÙU˚] Y Ó	>	-YÓ,YEYES
	G Y Ó			>	-YÓ,UIEYES
	[^ÈI] N			>	ES
	È N			>	-ÈN,ENES
	I N			>	NES
	O I R T			>	-OIRT,OITES
	U R T			>	-URT,˚TES
	[^U] R T		>	-RT,TES
	U R D			>	-URD,UDES
	[^R] [DT]		>	ES
	[^UIË] S		>	SES
	Ë S			>	-ËS,ESSES
	I S			>	-S,JHES
	E U S			>	ES
	[^EO] U			>	WES
	E U			>	SES
	E U R			>	-R,RES
	O U			>	-OU,OWES

	# femrin pluriel divant l' no (-Ës)
	[^AÂCDEÈËFGHIÓNSTU]	>	ËS
	E A			>	-EA,ELËS
	Â			>	LËS
	C			>	-C,KËS
	E			>	-E,ËS
	È			>	-È,ÍYËS
	F			>	-F,VËS
	G			>	UËS
	I			>	-I,EYËS
	[^X] H			>	ËS
	I X H			>	-IXH,EYËS
	[^I] X H		>	ËS
	[^Y] Ó			>	-Ó,EYËS
	[^AÂ‚EÈÍËGIÓOÙU˚] Y Ó	>	-YÓ,IEYËS
	[AÂ‚EÈÍËIÓOÙU˚] Y Ó	>	-YÓ,YEYËS
	G Y Ó			>	-YÓ,UIEYËS
	[^ÈI] N			>	ËS
	È N			>	-ÈN,ENËS
	I N			>	NËS
	O I R T			>	-OIRT,OITËS
	U R T			>	-URT,˚TËS
	[^U] R T		>	-RT,TËS
	U R D			>	-URD,UDËS
	[^R] [DT]		>	ËS
	[^UIË] S		>	SËS
	Ë S			>	-ËS,ESSËS
	I S			>	-S,JHËS
	E U S			>	ËS
	[^EO] U			>	WËS
	E U			>	SËS
	E U R			>	-EUR,URËS
	O U			>	-OU,OWËS

# ------------------------------------------------------------

flag *s:
	[^S]			>	S

flag *r:
	# omrin pluriel
	[^S]			>	S
	# -Ó -> -resse
	[^CKLNRU] Ó		>	-Ó,RESSE
	C Ó			>	-CÓ,ÁRESSE
	K Ó			>	-KÓ,CRESSE
	[^AÂ‚EÈÍËIÓOÙU˚ÁCG] L Œ	>	-LÓ,ELRESSE
	[AÂ‚EÈÍËIÓOÙU˚] L Œ	>	-Ó,RESSE
	C L Œ			>	-CLÓ,KELRESSE
	Á L Œ			>	-ÁLÓ,CELRESSE
	G L Œ			>	-GLÓ,GUELRESSE
	[^R] N Ó		>	-Ó,RESSE
	R N Ó			>	-Ó,EYRESSE
	[^aeioÙu] R Ó		>	-RÓ,RIRESSE
	[aeioÙu] R Ó		>	-Ó,RESSE
	[^G] U Ó		>	-Ó,RESSE
	G U Ó			>	-UÓ,RESSE
	# -Ó -> -resses
	[^CKLNRU] Ó		>	-Ó,RESSES
	C Ó			>	-CÓ,ÁRESSES
	K Ó			>	-KÓ,CRESSES
	[^AÂ‚EÈÍËIÓOÙU˚ÁCG] L Œ	>	-LÓ,ELRESSES
	[AÂ‚EÈÍËIÓOÙU˚] L Œ	>	-Ó,RESSES
	C L Œ			>	-CLÓ,KELRESSES
	Á L Œ			>	-ÁLÓ,CELRESSES
	G L Œ			>	-GLÓ,GUELRESSES
	[^R] N Ó		>	-Ó,RESSES
	R N Ó			>	-Ó,EYRESSES
	[^aeioÙu] R Ó		>	-RÓ,RIRESSES
	[aeioÙu] R Ó		>	-Ó,RESSES
	[^G] U Ó		>	-Ó,RESSES
	G U Ó			>	-UÓ,RESSES
	# -eu -> -resse
	[^CIKLRSUY] E U		>	-EU,RESSE
	C E U			>	-CEU,ÁRESSE
	I E U			>	-IEU,EYRESSE
	K E U			>	-KEU,CRESSE
	[^AÂ‚EÈÍËIÓOÙU˚ÁCG] L E U >	-LEU,ELRESSE
	[AÂ‚EÈÍËIÓOÙU˚] L E U	>	-EU,RESSE
	C L E U			>	-CLEU,KELRESSE
	Á L E U			>	-ÁLEU,CELRESSE
	G L E U			>	-GLEU,GUELRESSE
	[^AÂ‚EÈÍËIÓOÙU˚NY] R E U >	-REU,ERRESSE
	[AÂ‚EÈÍËIÓOÙU˚NY] R E U	>	-EU,RESSE
	S S E U			>	-SEU,RESSE
	[^S] S E U		>	-EU,RESSE
	[^G] U E U		>	-EU,RESSE
	G U E U			>	-UEU,RESSE
#	[AÂ‚EÈÍËIÓÙU˚] Y E U	>	-[AÂ‚EÈÍËIÓÙU˚]YEU,EYRESSE
	I Y E U			>	-IYEU,EYRESSE	# riyeu, reyresse
	[^AÂ‚EÈÍËIÓÙU˚] Y E U	>	-EU,RESSE
	# -eu -> -resses
	[^CIKLRSUY] E U		>	-EU,RESSES
	C E U			>	-CEU,ÁRESSES
	I E U			>	-IEU,EYRESSES
	K E U			>	-KEU,CRESSES
	[^AÂ‚EÈÍËIÓOÙU˚ÁCG] L E U >	-LEU,ELRESSES
	[AÂ‚EÈÍËIÓOÙU˚] L E U	>	-EU,RESSES
	C L E U			>	-CLEU,KELRESSES
	Á L E U			>	-ÁLEU,CELRESSES
	G L E U			>	-GLEU,GUELRESSES
	[^AÂ‚EÈÍËIÓOÙU˚NY] R E U >	-REU,ERRESSES
	[AÂ‚EÈÍËIÓOÙU˚NY] R E U	>	-EU,RESSES
	S S E U			>	-SEU,RESSES
	[^S] S E U		>	-EU,RESSES
	[^G] U E U		>	-EU,RESSES
	G U E U			>	-UEU,RESSES
#	[AÂ‚EÈÍËIÓÙU˚] Y E U	>	-[AÂ‚EÈÍËIÓÙU˚]YEU,EYRESSES
	I Y E U			>	-IYEU,EYRESSES	# riyeu, reyresses
	[^AÂ‚EÈÍËIÓÙU˚] Y E U	>	-EU,RESSES
	# Ùtes -> -resse
	[^EÓLRU]		>	RESSE
	[^CU] E			>	-E,RESSE
	C E			>	-CE,ÁRESSE
	G U E			>	-UE,RESSE
	[^CKU] E U R		>	-EUR,ORESSE
	C E U R			>	-CEUR,ÁORESSE
	K E U R			>	-KEUR,CORESSE
	[^G] U E U R		>	-EUR,ORESSE
	G U E U R		>	-UEUR,ORESSE
	[^U] R			>	IRESSE
	L			>	IRESSE
	[^EÓLRU]		>	RESSES
	[^CU] E			>	-E,RESSES
	C E			>	-CE,ÁRESSES
	G U E			>	-UE,RESSES
	[^CKU] E U R		>	-EUR,ORESSES
	C E U R			>	-CEUR,ÁORESSES
	K E U R			>	-KEUR,CORESSES
	[^G] U E U R		>	-EUR,ORESSES
	G U E U R		>	-UEUR,ORESSES
	[^U] R			>	IRESSES
	L			>	IRESSES

# ------------------------------------------------------------

flag *S:
	#.			>	EYE
	[AÂ‚EÈÍËIÓOÙU˚]		>	"-T"	# a-t i schoutÈ?
	[^S] [^T]		>	"-ST"	# dj' a-st arestÈ
	.			>	"-MU"	# sicrijhoz-mu
	#.			>	"-MEL"	# sicrijhoz-mel
	[^Q]			>	"-TU"	# taijhe-tu
	.			>	"-LU"	# dijhoz-lu
	#.			>	"-NOS"	# estans-nos
	#.			>	"-VE"	# volez-ve
	#.			>	"-ZELS" # ??
	.			>	"-CE"
	#.			>	"-DJE"
	[^CKU] E		>	-E,RECE
	C E			>	-CE,ÁRECE
	K E			>	-KE,CRECE
	U E			>	-UE,RECE
	

